臺灣屏東地方法院刑事判決
                                      105年度訴字第258號
公  訴  人  臺灣屏東地方法院檢察署檢察官
被      告  柯國臻
            洪凱祥
上列被告因妨害風化案件，經檢察官提起公訴（105 年度偵字第
3096號），本院判決如下：
    主  文
甲○○共同犯圖利容留猥褻罪，處有期徒刑參月，如易科罰金，
以新臺幣壹仟元折算壹日。扣案如附表所示之物均沒收。未扣案
之犯罪所得新臺幣陸佰元沒收，如全部或一部不能沒收時，追徵
之。
乙○○共同犯圖利容留猥褻罪，累犯，處有期徒刑肆月，如易科
罰金，以新臺幣壹仟元折算壹日。扣案如附表所示之物均沒收。
    事  實
一、甲○○為址設屏東縣○○市○○路000 號之「帝樂美容會館」（下
    簡稱本案會館）之現場負責人，乙○○則為甲○○之友人。甲○○
    、乙○○共同基於意圖使成年女子與他人為猥褻行為而媒介、
    容留以營利之犯意聯絡，於民國105 年4 月19日21時許，由
    乙○○引導男客丙○○至本案會館2 樓房間內，甲○○、乙○○並分
    別聯繫某身分不詳之成年女子及大陸地區女子吳秋金到場供
    丙○○挑選，待丙○○選擇吳秋金後，吳秋金便於本案會館內為
    丙○○提供按摩及以手撫摸生殖器直至射精之猥褻服務（俗稱
    「打手槍」或「半套」），丙○○則給付新臺幣（下同）2,20
    0 元予甲○○，甲○○復將其中1,600 元交付吳秋金，並自行保
    留所餘之600 元，作為媒介、容留猥褻之對價。甲○○、乙○○
    以此方式容留吳秋金與丙○○為猥褻行為以營利。嗣於同日21
    時40分許，員警前至上址會館執行臨檢時，因當場發現吳秋
    金、丙○○正在從事前述猥褻行為，並扣得如附表所示之物，
    始悉上情。
二、案經屏東縣政府警察局屏東分局報告臺灣屏東地方法院檢察
    署檢察官偵查後起訴。
    理  由
壹、程序部分
一、按被告以外之人於審判外之陳述，雖不符前4 條之規定，而
    經當事人於審判程序同意作為證據，法院審酌該言詞陳述或
    書面陳述作成時之情況，認為適當者，亦得為證據，刑事訴
    訟法第159 條之5 第1 項定有明文。本條之立法意旨在於確
    認當事人對於傳聞證據有處分權，得放棄反對詰問權，同意
    或擬制同意傳聞證據可作為證據，屬於證據傳聞性之解除行
    為，如法院認為適當，不論該傳聞證據是否具備刑事訴訟法
    第159 條之1 至第159 條之4 所定情形，均容許作為證據，
    不以未具備刑事訴訟法第159 條之1 至第159 條之4 所定情
    形為前提（最高法院104 年度第3 次刑事庭會議決議參照）
    。查本件判決所引用被告甲○○、乙○○以外之人於審判外所為
    陳述，雖均屬傳聞證據，然本件當事人對於本判決下列所引
    用之供述證據其證據能力，於本院準備程序時均明示同意有
    證據能力（見本院卷第49頁背面、第71頁背面），本院審酌
    上開證據資料製作時之情況，尚無違法不當及證明力明顯過
    低之瑕疵之情形，爰依刑事訴訟法第159 條之5 規定，認均
    具有證據能力。
二、至本院下列所引用卷內之非供述證據之證據能力部分，並無
    證據證明係公務員違背法定程序所取得，且當事人於本院亦
    均未主張排除下列非供述證據之證據能力，且迄本院言詞辯
    論終結前均未表示異議，本院審酌前揭非供述證據並非公務
    員違背法定程序所取得，亦無顯有不可信之情況，依刑事訴
    訟法第158 條之4 反面解釋及第159 條之4 之規定，應認均
    有證據能力。
貳、實體部分
一、訊據被告甲○○、乙○○對上開事實均坦承不諱，核與證人吳秋
    金、丙○○證述大致相符，復有屏東縣政府警察局屏東分局臨
    檢紀錄表1 份（見警卷第21頁）、屏東縣政府警察局屏東分
    局搜索扣押筆錄及扣押物品目錄表1 份（見警卷第22頁至第
    24頁）、搜索過程照片6 張（見警卷第42頁至第44頁）、警
    方蒐證錄影畫面翻拍照片10張在卷可憑（見偵卷第60頁至第
    63頁、第72頁），足認被告2 人任意性自白均與事實相符，
    本件事證明確，被告2 人犯行均堪以認定，均應依法論科。
二、論罪科刑
  ㈠按刑法第231 條第1 項條文中所謂之「容留」，係指收容留
    置而言，如提供與他人為猥褻行為之場所是，而「媒介」則
    係居間仲介之意（最高法院91年度台上字第4349號、第4374
    號、第4431號判決意旨參照）。再容留、媒介在本質上並不
    完全相同，如先為媒介後而為容留，在法律評價為實質上一
    罪，媒介為低度行為應為容留之高度行為所吸收，不另論罪
    （最高法院98年度台上字第4826號、第1796號判決意旨參照
    ）。從而刑法第231 條所定媒介與容留之犯罪態樣，固不以
    兼有為限，如有其一，罪即成立，惟若兼有之而行為人同一
    時（即媒介後進而容留為性交之行為），仍應包括構成一罪
    ，媒介之低度行為為容留之高度之行為所吸收，僅論以容留
    行為（最高法院78年度台上字第2186號、95年度台上字第32
    1 號判決意旨參照）。核被告甲○○、乙○○所為，均係犯圖利
    容留猥褻罪。被告2 人意圖使女子與他人為猥褻行為而媒介
    之低度行為，為被告2 人容留之高度行為所吸收，均不另論
    罪。原公訴意旨雖認被告2 人僅犯同條圖利媒介猥褻罪，尚
    有未洽。惟起訴書既已敘及被告甲○○、乙○○提供本案會館供
    證人丙○○、吳秋金從事猥褻行為，且起訴法條與論罪法條款
    項並無不同，本院自得一併審理，且毋須變更起訴法條。
  ㈡被告甲○○、乙○○就上開犯行有犯意聯絡及行為分擔，為共同
    正犯。
  ㈢又被告乙○○前於100 年間，因施用毒品案件，經法院判處有
    期徒刑1 年，甫於101 年3 月16日徒刑執行完畢出監，此有
    臺灣高等法院被告前案紀錄表附卷可證，其於受徒刑之執行
    完畢後，5 年以內故意再犯本件有期徒刑以上之罪，為累犯
    ，應依刑法第47條第1 項規定加重其刑。
  ㈣爰審酌被告甲○○前未曾受刑之執行，素行良好，被告乙○○除
    上開經本院認定構成累犯之犯行外，復有傷害、違反電子遊
    戲場業管理條例及多次施用毒品之前案紀錄，素行不佳。又
    被告2 人之犯罪所得為600 元，獲利甚微；而被告甲○○為本
    案會館負責人，犯罪參與程度較高，被告乙○○僅偶爾前往本
    案會館幫忙，情節較輕微；暨被告甲○○自始坦承犯行、被告
    乙○○終能於本院審理時坦承犯行等情，及被告2 人之智識程
    度、家庭經濟狀況等一切情狀，分別量處如主文所示之刑，
    並均諭知如易科罰金之折算標準。
三、沒收部分
  ㈠按刑法第2 條第2 項、第38條，業於104 年12月30日修正公
    布，並於105 年7 月1 日生效施行。依修正後刑法第2 條第
    2 項規定：「沒收、非拘束人身自由之保安處分適用裁判時
    之法律」，揭示沒收制度具有類似保安處分之性質，應逕行
    適用裁判時法，合先敘明。
  ㈡按供犯罪所用、犯罪預備之物或犯罪所生之物，屬於犯罪行
    為人者，得沒收之。但有特別規定者，依其規定，修正後刑
    法第38條第2 項復有明文。經查：扣案附表所示之物，均為
    被告甲○○所有，業據被告甲○○於本院中自承無訛（見本院卷
    第107 頁），且係預備供被告2 人犯圖利容留猥褻罪所用之
    物，均應依刑法第38條第2 項規定及共犯責任共同之法理（
    最高法院104 年度台上字第3585號判決參照），對被告甲○○
    、乙○○2 人宣告沒收。至扣案已拆封保險套一個，依一般社
    會通念屬廢棄物，已無沒收之必要，附此敘明。
  ㈢另按犯罪所得，屬於犯罪行為人者，沒收之。但有特別規定
    者，依其規定，修正後刑法第38條之1第1項定有明文。又按
    連帶債務之成立，以法律或契約明定者為限，民法第272 條
    定有明文，而刑事沒收係以犯罪為原因而對於物之所有人剝
    奪其所有權，將其強制收歸國有之處分；犯罪所得之沒收、
    追繳或追徵，在於剝奪犯罪行為人之實際犯罪所得（原物或
    其替代價值利益），使其不能坐享犯罪之成果，其重點置於
    所受利得之剝奪，故無利得者自不生剝奪財產權之問題（最
    高法院104 年度台上字第2596號判決參照）。是刑事沒收之
    相關規定既無創設犯罪行為人應予連帶沒收之效力，自應採
    取就各人分受所得之數為沒收，追徵亦以其所費失者為限之
    見解（最高法院104 年度第13次刑事庭會議決議就同院64年
    台上字第2613號判例、民國66年1 月24日66年度第1 次刑庭
    庭推總會議決定㈡不再援用、供參考即同此意旨），合先敘
    明。經查：證人丙○○所給付之2,200 元，由證人吳秋金分得
    1,600 元，被告甲○○則分得600 元乙情，業據被告甲○○供承
    明確（見本院卷第71頁），自應依新修正刑法第38條之1 規
    定，對被告甲○○宣告沒收，並於全部或一部不能沒收或不宜
    沒收時，追徵之。又被告乙○○既未因本案犯行實際取得報酬
    ，而未取得任何利益，自無庸對被告乙○○宣告犯罪所得之沒
    收。
四、公訴意旨另略以：被告甲○○、乙○○自104 年10月起某日起至
    105 年4 月19日查獲時止，在本案會館多次媒介女子與不特
    定男客從事猥褻即俗稱「半套」之行為，因認被告甲○○、乙○○另犯有刑法第231 條第1 項之圖利媒介猥褻罪嫌。經查，
    本件僅查獲被告甲○○、乙○○容留證人丙○○與吳秋金為猥褻行
    為，已如前述，並查無其他積極之事證，足以證明被告甲○○
    、乙○○另有為其他媒介女子與不特定男客從事猥褻行為，因
    而公訴人認被告甲○○、乙○○有多次媒介、容留行為，尚乏實
    據。惟公訴人認此部分與前開已論罪科刑部分有實質一罪之
    關係，爰不另為無罪之諭知，復此敘明。
據上論斷，依刑事訴訟法第299 條第1 項前段，刑法第2 條第2
項、231 條第1 項、第28條、第47條第1 項、第41條第1 項、第
38條第2項、第38條之1第1項，刑法施行法第1 條之1 ，判決如
主文。
本案經檢察官王光傑到庭職行職務。
中    華    民    國   106    年    6     月    21    日

                  刑事第六庭  審判長法  官  莊鎮遠
                                    法  官  施君蓉
                                    法  官  王  廷

以上正本證明與原本無異。
如不服本判決應於收受判決後10日內向本院提出上訴書狀，並
應敘述具體理由；其未敘述上訴理由者，應於上訴期間屆滿後
20日內向本院補提理由書（均須按他造當事人之人數附繕本）
「切勿逕送上級法院」。

中    華    民    國   106    年    6     月    21    日
                                    書記官  鄭珮瑩

本件論罪科刑法條全文
中華民國刑法第231條：
（圖利使人為性交或猥褻罪）
意圖使男女與他人為性交或猥褻之行為，而引誘、容留或媒介以
營利者，處5年以下有期徒刑，得併科10萬元以下罰金。以詐術
犯之者，亦同。
公務員包庇他人犯前項之罪者，依前項之規定加重其刑至二分之
一。

附  表

編號 品名 數量 備註 1 保險套 5個 於證人吳秋金背包中搜得。 2 未開封保險套 1個 於本案會館二樓3 號房搜得。 3 潤滑液 1瓶 於證人吳秋金背包中搜得。